臺灣臺中地方法院民事裁定   
           111年度中簡聲字第7號
聲  請  人  何山林  


相  對  人  周祿華  
上列當事人間聲請停止執行事件，本院裁定如下：
    主      文
聲請人供擔保新臺幣壹拾萬貳仟元後，本院一一○年度司執字第
一五三五五六號給付票款執行事件之強制執行程序，於本院一一
○年度中簡字第三一一三號確認本票債權不存在事件訴訟程序終
結（裁判確定、和解或撤回起訴）前應暫予停止。
    理　　　由
一、發票人主張本票係偽造、變造者，於前條裁定送達後二十日
    內，得對執票人向為裁定之法院提起確認之訴。發票人證明
    已依前項規定提起訴訟時，執行法院應停止強制執行。但得
    依執票人聲請，許其提供相當擔保，繼續強制執行，亦得依
    發票人聲請，許其提供相當擔保，停止強制執行。發票人主
    張本票債權不存在而提起確認之訴不合於第1 項之規定者，
    法院依發票人聲請，得許其提供相當並確實之擔保，停止強
    制執行，非訟事件法第195 條定有明文。又為停止強制執行
    所命提供之擔保，係為擔保債權人因停止強制執行程序所受
    損害。其數額應依標的物停止執行後，債權人未能即時受償
    或利用該標的物所受之損害額，或其因另供擔保強制執行所
    受之損害額定之。執行債權倘為金錢債權，債權人因執行程
    序停止，致受償時間延後，通常應可認係損失停止期間利用
    該債權總額所能取得之利息。遲延之債務，以支付金錢為標
    的者，債權人得請求依法定利率計算之遲延利息，民法第23
    3 條第1 項定有明文。此項遲延利息之本質屬於法定損害賠
    償，亦可據為金錢債權遲延受償所可能發生損害之賠償標準
    （最高法院105 年度台抗字第33號民事裁定意旨參照）。
二、聲請意旨略以：聲請人與相對人間請求確認本票債權不存在
    事件，業經聲請人於收受本院110年度司票字第5162號民事
    裁定後20日內具狀起訴，現由本院以110 年度中簡字第3113
    號（下稱系爭本案訴訟）審理中。為此，爰依非訟事件法第
    195條第1、2項之規定，請准裁定本院110年度司執字第1535
    56號強制執行事件（下稱系爭執行事件）之執行程序於系爭
    本案訴訟判決確定前停止執行。
三、經查，相對人持本院110 年度司票字第5162號本票裁定及確
    定證明書為執行名義，向本院聲請強制執行聲請人之財產，
    現由本院以系爭執行事件受理在案，且系爭執行事件尚未終
    結；嗣聲請人以相對人所執之本票或無票據原因關係，或遭
    他人偽造為由，向相對人提起確認本票債權不存在之訴，現
    由本院以系爭本案訴訟受理在案等情，有本院依職權調取之
    系爭執行事件及系爭本案訴訟卷宗存卷足參。則相對人聲請
    停止強制執行，核與非訟事件法第195 條規定尚無不合，應
    予准許。
四、本院審酌相對人於系爭執行事件請求強制執行之本票債權金
    額為新臺幣（下同）600,000 元，依前開說明，相對人因停
    止執行所受之損失，即應為相對人遲延收取600,000元本票
    債權之期間內，依債權數額按票據之法定利率即年息百分之
    6 計算之利息（票據法第124條準用第28條第2項）。又系爭
    本案訴訟依民事訴訟法第427 條第2 項第6 款規定應適用簡
    易程序，且其訴訟標的金額未逾民事訴訟法第466 條第1 項
    所定數額，屬不得上訴第三審之事件，至二審終結確定之期
    間推定為2 年10個月（參照各級法院辦案期限實施要點第2 
    條規定，民事簡易程序第一審審判案件期限10個月、民事第
    二審審判案件期限2 年），則本件相對人因系爭執行事件停
    止強制執行未能及時受償之可能損害金額為102,000元【計
    算式：600,000元×6%×（2 年＋10月/12 月）＝102,000 】，
    是本院認為聲請人所供擔保之金額，應以102,000元為適當
    。
五、依非訟事件法第195 條，裁定如主文。
中　　華　　民　　國　　111 　年　　1 　　月　　14　　日
                  臺中簡易庭    法  官  林筱涵
以上為正本係照原本作成。
如不服本裁定，應於送達後10日內，向本院提出抗告狀並表明抗
告理由，如於本裁定宣示後送達前提起抗告者，應於裁定送達後
10日內補提抗告理由書（須附繕本）。
中　　華　　民　　國　　111 　年　　1 　　月　　14　　日
                                書記官  張峻偉